臺灣臺南地方法院民事裁定
111年度事聲字第1號
異  議  人  馬博榮即馬博榮婦產專科診所



相  對  人  呂婉琦  


上列異議人與相對人間聲請核發支付命令事件，異議人對於本院
司法事務官民國110年11月30日所為處分（110年度司促字第2568
9號裁定），提出異議，本院裁定如下：
    主    文
異議駁回。
異議程序費用由異議人負擔。
    理    由
一、按當事人對於司法事務官處理事件所為之終局處分，得於處
    分送達後10日之不變期間內，以書狀向司法事務官提出異議
    。司法事務官認前項異議有理由時，應另為適當之處分；認
    異議為無理由者，應送請法院裁定之。法院認第1項之異議
    為有理由時，應為適當之裁定；認異議為無理由者，應以裁
    定駁回之，民事訴訟法第240條之4第1項前段、第2項、第3
    項分別定有明文。查本院司法事務官於民國110年11月30日
    以本院110年度司促字第25689號裁定駁回異議人所為支付命
    令之聲請，該裁定於110年12月8日送達於異議人，異議人於
    110年12月20日提出異議，司法事務官認其異議無理由而送
    請本院裁定，經核與上述規定相符，合先敘明。
二、異議意旨略以：相對人於異議人診所所留之病歷資料，顯示
    其戶籍地為「宜蘭縣○○鄉○○村○○路00號」，現居地為「臺南
    市○○區○○里○○00000號」，且相對人於110年3月6日至110年3
    月26日期間，皆在異議人診所看診，應可證明相對人現居地
    為上址臺南市地址，為此聲明異議等語。
三、按支付命令之聲請，專屬債務人為被告時，依民事訴訟法第
    1條、第2條、第6條或第20條規定有管轄權之法院管轄；支
    付命令之聲請，不合於民事訴訟法第508條至第510條之規定
    ，或依聲請之意旨認債權人之請求為無理由者，法院應以裁
    定駁回之，民事訴訟法第510條、第513條第1項前段分別定
    有明文。次按民法第20條第1項關於住所設定之規定，乃兼
    採主觀主義及客觀主義，必須主觀上有久住一定地域之意思
    ，客觀上有住於一定地域之事實，該一定之地域始為住所，
    當事人於戶政機關所登記之戶籍地址固非必為其民法上之住
    居所，然於無其他客觀事證足資佐證時，戶籍地址仍不失為
    非訟法院形式認定當事人住居所之依據。
四、經查：
　㈠相對人現設籍於「宜蘭縣○○鄉○○村○○路00號」，有相對人之
    個人戶籍資料（完整姓名）查詢結果在卷可稽，自形式以觀
    ，應認該址即為相對人之住所。異議人以相對人於異議人診
    所所留之病歷所載現居地為「臺南市○○區○○里○○00000號」
    且相對人於110年3月6日至110年3月26日期間皆在異議人診
    所看診等情節，主張相對人之居所為「臺南市○○區○○里○○00
    000號」，惟查，異議人自承相對人於110年3月6日至110年3
    月26日間在異議人診所看診，上述病歷至多僅能證明相對人
    於該期間內可能居住在「臺南市○○區○○里○○00000號」，然
    而相對人上述就診期間僅約20日，無法證明於異議人110年1
    0月25日具狀聲請本院核發支付命令時，相對人仍居住在該
    址。
　㈡況本院將異議人之民事聲明異議狀繕本送達至「臺南市○○區○
    ○里○○00000號」及「宜蘭縣○○鄉○○村○○路00號」予相對人，
    其中寄至「臺南市○○區○○里○○00000號」址之繕本因未獲會
    晤相對人本人，故寄存在臺南市政府警察局佳里分局七股分
    駐所，直至111年5月12日仍未經領取，有本院111年5月12日
    公務電話紀錄單附卷可佐；而寄至「宜蘭縣○○鄉○○村○○路00
    號」址之繕本則由相對人之堂姊呂惠月代為收受，有本院送
    達證書2份在卷可稽。
　㈢又本院依職權查詢異議人提出之病歷資料上相對人所留行動
    電話號碼「0000000000」號之申登人資料，該門號經相對人
    於110年7月21日換號為「0000000000」號，現尚在正常使用
    中，戶籍地同上述宜蘭址，惟帳寄地址則載為新北市○○區○○
    路000號6樓，有台灣大哥大資料查詢在卷可憑，而相對人之
    配偶李壽山亦設籍於上述宜蘭址，亦非前述臺南市地址，有
    其個人戶籍查詢結果資料可參。綜上，應無其他證據足認相
    對人現居住在「臺南市○○區○○里○○00000號」，自難認相對
    人之住居所所在地為臺南市，本件應專屬相對人住所地之法
    院即臺灣宜蘭地方法院管轄，異議人之聲請違背專屬管轄之
    規定，依前述規定及說明，其聲請應予駁回。本院司法事務
    官裁定駁回異議人支付命令之聲請，並無違誤。異議意旨仍
    執前詞，指摘原裁定不當，求予廢棄，為無理由，應予駁回
    。
五、據上論結，本件異議為無理由，依民事訴訟法第240條之4第
    3項後段、第95條、第78條，裁定如主文。　　
中　　華　　民　　國　　111 　年　　5 　　月　　17　　日
　　              民事第三庭    法  官　陳郁婷
以上正本證明與原本無異。
如不服本裁定得於收受裁定正本後10日內向本院提出抗告狀，並
繳納抗告費新臺幣1,000元整。
中　　華　　民　　國　　111 　年　　5 　　月　　17　　日
                                書記官  謝靜茹